臺灣苗栗地方法院刑事判決
110年度交訴字第67號
公  訴  人  臺灣苗栗地方檢察署檢察官
被      告  林裕森




選任辯護人  李傳瑩律師
上列被告因過失致死案件，經檢察官提起公訴（109年度偵字第
2120號），因被告於本院準備程序進行中，就被訴事實為有罪之
陳述，經合議庭裁定由受命法官獨任進行簡式審判程序，判決如
下：
    主  文
林裕森犯過失致人於死罪，處有期徒刑捌月。 
    犯罪事實及理由
一、本件犯罪事實、證據名稱，除就犯罪事實欄第6行「需要高
    作業」應更正為「需要高處作業」；證據名稱補充「被告林
    裕森於審理中之自白」（見本院卷第47頁、第66頁）外，餘
    均引用檢察官起訴書之記載（如附件）。
二、論罪科刑：
  ㈠核按被告所為，係犯刑法第276條之過失致人於死罪。
  ㈡爰以行為人之責任為基礎，審酌被告駕駛堆高機，本應注意
    堆高機屬於工作機具，不得作為交通工具以搭載乘客，且堆
    高機車體屬於短車身之重型機具，於下坡路段因重力加速度
    之影響容易失控，竟疏未注意及此，於行駛下坡路段時搭載
    被害人，因而肇致本件事故並使被害人受有嚴重傷勢，不幸
    當場身亡，其行為不僅侵害被害人之生命法益，更使被害人
    家屬突遭失去親人之傷痛，所為實屬不該。惟念被告就本件
    事故之發生雖有前述過失，但被害人自行登上堆高機，亦難
    謂毫無過失，故尚難要求被告就本件事故負擔全部之肇事責
    任。而被告除於民國83年間因賭博案件經法院判處罰金刑外
    ，並無其他論罪科刑紀錄，此品行資料有臺灣高等法院被告
    前案紀錄表1件在卷可憑（見本院卷第11頁），足認素行非
    差，且犯後於警詢、偵訊及審理中均坦承犯行，並與被害人
    之配偶達成和解、同意不追究其法律責任（見108相445卷第
    93頁），堪認態度非差。兼衡被告於審理中自陳大學畢業，
    現為拖吊車司機，有母親需其扶養等情（見本院卷第67頁）
    之智識程度、家庭與生活狀況，暨被害人家屬於審理過程中
    向本院表達之刑度意見（見本院卷第47頁、第69頁）等一切
    情狀，量處如主文所示之刑，以為警惕，並符罪刑相當原則
    。
據上論斷，應依刑事訴訟法第273條之1、第299條第1項前段、第
310條之2、第454條第2項，刑法第276條，刑法施行法第1條之1
第1項，判決如主文。
本案經檢察官石東超提起公訴，檢察官莊佳瑋到庭執行職務。
中　　華　　民　　國　　110 　年　　12　　月　　1 　　日
                  刑事第三庭  法  官  魏宏安
以上正本證明與原本無異。　　　　　　　　　　　　　　　　如不服本判決應於收受判決後20日內向本院提出上訴書狀，並應敘述具體理由。其未敘述上訴理由者，應於上訴期間屆滿後20日內向本院補提理由書(均須按他造當事人之人數附繕本)「切勿逕送上級法院」。告訴人或被害人如對本判決不服者，應具備理由請求檢察官上訴，其上訴期間之計算係以檢察官收受判決正本之日期為準。　　　　　　　　　　　　　　　　　　　　　　　
中　　華　　民　　國　　110 　年　　12　　月　　2 　　日
    　　　　　　　　　　　　　書記官　魏美騰　　　　　　附錄論罪科刑法條：
中華民國刑法第276條
因過失致人於死者，處5年以下有期徒刑、拘役或50萬元以下罰
金。
附件：
臺灣苗栗地方檢察署檢察官起訴書　　
                                     109年度偵字第2120號
　　被　　　告　林裕森　
　　　　　　　　　　　　
　　選任辯護人　李傳瑩  律師
上列被告因過失致死案件，已經偵查終結，認應提起公訴，茲將
犯罪事實及證據並所犯法條分敘如下：
　　　　犯罪事實
一、林裕森與賴雲松同係清海無上師世界會信眾，清海無上師世
    界會信眾平時則假苗栗縣火炎山遊樂區（址設苗栗縣苑裡鎮
    石鎮里8鄰石鎮1號）從事修行，該會信眾於火炎山遊樂區內
    除修行外，尚主動從事維護園區工作。林裕森、賴雲松於民
    國108年9月29日上午再至苗栗縣火炎山遊樂區為修行並以颱
    風將至，該會信眾乃自發性為該園區修剪樹枝，需要高作業
    林裕森業已取得駕駛堆高機證照而園區適亦停放有園區內其
    他工作承包商之堆高機，林裕森為修剪樹枝工作順利進行，
    林裕森誤以該堆高機為火炎山遊樂區園方所有，乃自行駕駛
    該堆高機使賴雲松立於堆高機牙插上之棧板，再推升賴雲松
    以利修剪高處樹枝。迨同日11時6分許，林裕森欲再駕該堆
    高機搭載賴雲松及陳永憲轉換修剪樹枝之地點，其本應注意
　　其行進之路段屬下坡路段，而堆高機車體本身屬短車身之重
　　型機具，於下坡路段因重力加速度之影響極易發生失控之情
　　事，本不適於搭載乘客，而依當時情形亦無不能注意之情事
　　，其竟疏未注意及此，仍駕該堆高機搭載賴雲松及陳永憲往
　　沿該下坡路段行駛，嗣該堆高機果受重力加速度影響致煞車
　　失靈進而失控翻覆而壓在賴雲松之頭頸部處，致賴雲松受有
　　嚴重頭胸上肢部挫壓碎創併骨折及器官損傷之傷害，因傷重
　　而當場死亡。
二、案經本署檢察官據報囑託臺灣臺中地方檢察署檢察官相驗自
    動舉發偵辦。
　　　　證據並所犯法條
一、上開犯罪事實，業被告林裕森供承不諱，核與同為清海無上
    師世界會同修且同搭被告所駕之堆高機之陳永憲陳稱事發之
    情形相符，且有現場照片11張在卷可佐。另被害人因本件意
    外故受有前述之傷害當場死亡，亦經臺灣臺中地方檢察署檢
    察官督同法醫師相驗屬實，製有相驗筆錄、相驗屍體證明書
　　、驗斷書在卷可憑。按堆高機本屬工作機，本不得作為交通
　　工具以搭載乘客；且堆高機車體本身屬短車身之重型機具，
　　於下坡路段因重力加速度之影響，極易發生失控之情事，益
　　不適於搭載乘客，被告業已經正式考試合格取得堆高操作之
　　技術士證，自應注意上開堆高機之屬性及現場路段之情形，
　　而不得於所駕堆高機搭載乘客，依當時情形亦無不能注意之
　　情事，其竟疏未注意及此仍貿然以其所駕之堆高機搭載被害
　　人及案外人陳永憲沿下坡路行駛，終致該堆高機煞車失靈、
　　失控翻覆，被告顯有過失。又被害人確遭該失控翻覆之堆高
　　機壓住頭頸部，因而受有前述之傷害且因傷重，當場死亡，
　　則被告之過失行為與被害人之死亡間，顯具有相當因果關係
　　，被告上開犯行已堪認定。被害人雖另質以被告係駕駛堆高
　　機沿下坡路段行駛，縱為煞車失靈而翻覆，則該堆高機於翻
　　覆後，應仍有向下滑動之痕跡，乃現場並無繼續滑動之痕跡
　　，而認本件意外事故之發生，尚非如被告供述之單純煞車失
　　靈導致翻覆，而仍有再鑑定之必要等語。本件確屬重型機具
　　之堆高機沿下坡路段行駛並致翻覆，且依現場照片觀被害人
　　遭該堆高機壓住後即無任何滑動之痕跡，惟本件事發經過情
　　形，業已依同搭乘被告所駕堆高機之該會信眾陳永憲陳稱在
　　卷；另稽以被告行進過程原係堆高機之牙插在前，惟翻覆後
　　則牙插已轉向朝該堆高機原出發之方向，即該堆高機翻覆前
　　有180度之迴旋，是該堆高機翻覆後並無再向前滑動，當係
　　因此迴旋轉用之結果，是認應無再送請鑑定之必要，併此敘
    明。
二、核被告林裕森所為，係犯有刑法第276條之過失致死罪嫌。
三、依刑事訴訟法第251條第1項提起公訴。
　　此　致
臺灣苗栗地方法院
中　　華　　民　　國　 110　　年　　9 　　月　　30　　日
　　　　　　　　　　　　　　　檢　察　官　石東超
本件正本證明與原本無異
中　　華　　民　　國　 110　　年　　10　　月　　10　　日
                              書 記 官  陳  倩  宜
附錄本案所犯法條全文
中華民國刑法第276條
（過失致死罪）
因過失致人於死者，處 2 年以下有期徒刑、拘役或 2 千元以下
罰金。
從事業務之人，因業務上之過失犯前項之罪者，處 5 年以下有
期徒刑或拘役，得併科 3 千元以下罰金。